臺灣臺北地方法院交通事件裁定　　　　 94年度交聲字第353號
原處分機關　交通部公路總局臺北區監理所
　　　　　　臺北市交通事件裁決所
聲明異議人
即受處分人　甲○○
　　　　　　　　　　國民
上列異議人即受處分人因違反道路交通管理處罰條例案件，對於
交通部公路總局臺北區監理所中華民國（下同）94年03月22日所
為之處分（原處分案號：北監自裁字裁40—C00000000號）及臺北
市交通事件裁決所94年03月22日所為之處分（原處分案號：北市
裁三字第22－C00000000號），聲明異議，本院裁定如下：
    主  文
異議均駁回。
    理  由
一、原處分機關處分理由要旨：
    本件異議人即受處分人甲○○駕駛車號2C－3932號之自小客
    貨車，於民國（下同）94年02月01日下午23時51分許，在臺
    北縣土城市○○路○段172號前，因臺北縣政府警察局土城分
    局執勤員警實施攔檢勤務，異議人見狀即駕駛該車至路邊停
    放，經員警上前請駕駛人即異議人熄火接受酒測，異議人拒
    絕酒測（已告知相關規定），經警以「拒絕接受酒精濃度測
    試」及「無照駕駛」之違規，掣開北縣警交字第C00000000
    號、第C00000000號舉發違反道路交通管理事件通知單舉發
    ，經異議人具狀申訴，原處分機關即認異議人確有上開交通
    違規行為，而依據道路交通管理處罰條例第35條第3項及第2
    1條第1項第1款之規定，分別裁處異議人罰鍰新臺幣（下同
    ）60,000元及8,400元之處分。
二、本件異議意旨略以：
    異議人於94年02月01日當天並未駕駛本件車輛，而是由友人
    曾宗誠去異議人家中開車，載異議人與友人周健業一起去樹
    林吃飯；下午23時51分，係友人周健業停放該車後，先行離
    去，異議人欲與友人離去時，警員誤認異議人酒後駕車而要
    求酒測，異議人認為並未駕車且車已停入停車格內無安全顧
    慮，才與友人自行離去，因對該所裁決不服，爰聲明異議云
    云。
三、按汽車駕駛人，未領有駕駛執照駕車者，處6,000元以上
    12,000元以下罰鍰；又按汽車駕駛人拒絕接受酒精濃度測試
    之檢定者，處60,000元罰鍰，並當場移置保管其車輛及吊銷
    其駕駛執照，且3年內不得考領駕駛執照，道路交通管理處
    罰條例第21條第1項第1款、第35條第3項前段分別定有明文
    。
四、本院之判斷：
  (一)經查異議人並未領有駕駛執照卻於上揭時地駕車，並拒絕接
    受酒精濃度測試檢定之事實，業經證人即臺北縣政府警察局
    土城分局警員鄭偉志到院結證屬實：「當時取締酒測，攔查
    點有三個，當時是因為他提前在攔查點前就打方向燈準備靠
    邊停車，我覺得可疑，所以就上前攔停。（當時駕駛人是何
    人？）就是甲○○，另外一個瘦瘦的，坐在駕駛座旁邊。」
    （見本院94年05月17日之訊問筆錄第2頁），且證人即臺北
    縣政府警察局土城分局警員丁健仁亦到院具結證稱：「當時
    我們執行酒測勤務，當時我們有三人一起執勤在中華路1段
    172號前面，距離舉發地點差不多有2、3百公尺，然後我們
    一個在旁邊守候，負責盤查見有臨檢即把車子靠邊臨停的人
    ，當時另名員警看到受處分人準備要把車子往旁邊停，就馬
    上騎機車前往盤查，請受處分人出示證件，因為當時受處分
    人坐在駕駛座，且受處分人身上有酒味……上前盤查的是鄭
    偉志警員……」等語，並提出當場採證之錄影帶1捲為憑。
  (二)次查舉發員警既已到庭作證並提出採證錄影帶，以證明異議
    人確有在上揭時地拒絕接受酒精濃度測試之行為；則異議人
    否認舉發事實時，自應釋明其遭舉發之證據有何可疑之處，
    否則本院即得認為原處分機關所據以認定異議人違規之事實
    及證據，並未存有合理之懷疑，進而認為本院已達於確信異
    議人有違反道路交通管理處罰條例事實之程度，而為不利於
    異議人之認定。經查異議人辯稱當天並沒有開車，開車的人
    是周健業，伊跟曾宗誠都坐在後座，伊坐在駕駛座的後面，
    曾宗誠坐在副駕駛座後面云云（本院94年度交聲字第378號
    卷第21頁反面），惟查證人周健業則到院具結證述：曾宗誠
    坐在伊旁邊，甲○○坐駕駛座後面（本院94年度交聲字第
    378號卷第22頁反面），嗣後異議人始改稱：曾宗誠應該坐
    在駕駛座邊邊，可能當時有喝酒記錯（本院94年度交聲字第
    378號卷第23頁）。然查異議人對於當日行車路線等細節陳
    述極為清楚（本院94年度交聲字第378號卷第23頁），卻對
    於其友人曾宗誠之座位記憶不清，顯然有違常情。是異議人
    所辯，並不可採。
  (三)又查異議人甫因酒後駕車，於91年10月2日起至94年10月1日
    止吊銷駕駛執照，有駕照基本資料一紙在卷可稽，是異議人
    有上揭無駕駛執照駕車之違規行為，堪予認定。
五、綜上所述，本件原處分機關依道路交通管理處罰條例第21條
    第1項第1款、第35條第3項前段之規定，裁處受處分人罰鍰
    68,400元，核均允當。本件異議人之異議為無理由，應予駁
    回。
六、應適用之法律：
    依道路交通案件處理辦法第19條，裁定如主文。
中　　華　　民　　國　　94　　年　　6　　月　　30 　　日
                        交通法庭  法  官  邱  琦
以上正本證明與原本無異
如不服本裁定，應於裁定送達後 5日內向本院提出抗告狀。
                                  書記官  林素霜
中　　華　　民　　國　　94　　年　　7 　　月　　4 　　日
